【裁判字號】    97,抗,151
【裁判日期】    970311
【裁判案由】    聲請減刑及定應執行刑
【裁判全文】
臺灣高等法院高雄分院刑事裁定           97年度抗字第151號
抗  告  人
即受刑  人  甲○○
上列抗告人因聲請減刑及定應執行刑案件，不服臺灣高雄地方法
院中華民國96年12月13日裁定（96年度聲減字第8672號），提起
抗告，本院裁定如下：
    主  文
抗告駁回。
    理  由
一、本院審理結果，認原審上開裁定並無違誤應予維持，並引用
    原審上開裁定之理由，如附件所示。
二、抗告意旨略以：抗告人即受刑人甲○○係受詐欺集團成員黃
    淑芬、黃必丞陷害，其2 人開具瑞泰公司發票8 千萬元，送
    往臺南出售，虛報所得稅係其2 人所為，原裁定草率，為此
    提起抗告等語。
三、經查抗告人所稱其遭詐欺集團成員黃淑芬、黃必丞陷害，而
    犯違反稅捐稽徵法等案件，業據其於該案抗辯在卷，並經該
    案審酌後不採信其辯解，此有原審法院96年度簡字第1692號
    簡易判決1 份在卷足佐，而該案於96年5 月31日判決後，已
    於96年7 月9 日判決確定，此有臺灣高等法院被告前案紀錄
    表在卷可參，嗣經檢察官以受刑人所犯如原裁定附表編號1
    、2 之犯罪，其犯罪時間均在中華民國96年4 月24日以前，
    合於減刑條件，聲請予以減刑並定應執行刑，原審因認檢察
    官上開聲請尚無不合，而依中華民國96年罪犯減刑條例第2
    條第1 項第3 款、第8 條第1 項、第9 條、第10條第2 項，
    裁定「甲○○所犯如附表編號1 、2 之犯罪，均減刑如附表
    編號1 、2 所載，如易科罰金，均以銀元參佰元即新臺幣玖
    佰元折算壹日。應執行有期徒刑貳月又拾伍日，如易科罰金
    ，以銀元參佰元即新臺幣玖佰元折算壹日。」，經核於法尚
    無不合。
四、上開抗告意旨所陳，無非仍執原確定判決之抗辯，或對另案
    （即抗告人對黃淑芬、黃必丞提起詐欺告訴案件，臺灣高雄
    地方法院檢察署96年度偵續字第140 號）偵查程序而為陳述
    ，抗告意旨均無一語，指摘原裁定諭知上開減刑並定應執行
    刑，有何不當之處。本件抗告並無理由，應予駁回。
據上論結，依刑事訴訟法第412條，裁定如主文。
中    華    民    國    97    年    3     月    11    日
               刑事第一庭   審判長法  官  郭雅美
                                  法  官  莊崑山
                                  法  官  張意聰
以上正本證明與原本無異。
本裁定不得再抗告。
中    華    民    國    97    年    3     月    11    日
                                  書記官  陳金
附件：
臺灣高雄地方法院刑事裁定            96年度聲減字第8672號
聲  請  人  臺灣高雄地方法院檢察署檢察官
受  刑  人  甲○○  男  71歲（民國○○年○月○○日生）
                    身分證統一編號：Ｚ000000000號
                    住高雄市三民區○○○路597號11樓之3
上列受刑人因違反稅捐稽徵法等案件，已經判決罪刑確定，聲請
人聲請減刑並定應執行刑（96年度聲減字第9410號），本院裁定
如下：
    主  文
甲○○所犯如附表編號1 、2 之犯罪，均減刑如附表編號1 、2
所載，如易科罰金，均以銀元參佰元即新臺幣玖佰元折算壹日。
應執行有期徒刑貳月又拾伍日，如易科罰金，以銀元參佰元即新
臺幣玖佰元折算壹日。
    理  由
一、查受刑人甲○○於如附表編號所示時間，分別犯如附表所示
    之罪，經如附表所示法院，判處如附表所示之刑，且均經確
    定在案。
二、茲檢察官以受刑人所犯如附表編號1 、2 之犯罪，其犯罪時
    間均在中華民國96年4 月24日以前，合於減刑條件，聲請予
    以減刑，並定應執行刑。
三、經核尚無不合，應予准許。爰依中華民國九十六年罪犯減刑
    條例第2 條第1 項第3 款、第8 條第1 項、第9 條、第10條
    第2項，裁定如主文。
中    華    民    國    96    年    12    月    13    日
                  刑事第十二庭  法  官  張  震
以上正本證明與原本無異。
如不服本裁定，應於收受送達後5 日內向本院提出抗告狀。
中    華    民    國    96    年    12    月    13    日
                                書記官  林佳慧


司法院資訊處製作；財團法人民間司法改革基金會備份。
